【裁判字號】    99,簡上,437
【裁判日期】    991231
【裁判案由】    傷害
【裁判全文】
臺灣臺南地方法院刑事判決             99年度簡上字第437號
上  訴  人  林念臻
即  被  告
上列上訴人因被告傷害案件，不服本院刑事簡易庭99年度簡字第
2773號中華民國99年11月5日第一審判決（聲請簡易判決處刑書
案號：99年度偵字第14098號），提起上訴，本院管轄之第二審
合議庭判決如下：
    主  文
上訴駁回。
林念臻緩刑貳年。
    事實及理由
一、本案經本院審理結果，認第一審判決對被告林念臻論以刑法
    第277條第1項之傷害罪，量處拘役15日，並諭知易科罰金之
    折算標準，其認事用法及量刑均無不當，應予維持，爰引用
    第一審判決書記載之事實、證據及理由（如附件）。
二、被告提起本件上訴意旨略以：被告因一時誤會，失慮、氣憤
    之下誤觸本案後，於檢察署檢察官開庭偵查時，勸導述明本
    案為告訴乃論之罪，兩造和解後，得為撤回告訴，庭畢被告
    極度懺悔，急欲與告訴人達成和解，期間嗣於99年10月7日
    尋獲告訴人並經其宥恕而達成和解，原欲俟檢察官再次開庭
    時當庭呈和解書，同時並由告訴人撤回本案告訴，孰知檢察
    署未再予開庭偵查，即遽然於99年9月30日偵查終結。本案
    因被告不懂法律，未於法定期間內另以書狀向簡易庭陳述兩
    造已和解，原判決對被告有利之事實未盡調查，被告不服，
    故提起上訴。是上訴人即被告提起上訴，僅係以其未及於原
    審提出和解書並由告訴人撤回傷害告訴，並未指摘原審判決
    有何認事用法違法或不當之處；且上訴人於本院審理時，對
    於檢察官聲請簡易判決處刑之犯罪事實亦表示認罪，故其提
    起上訴，實無理由，應予駁回。
三、末查被告前未曾因故意犯罪受有期徒刑以上刑之宣告，有臺
    灣高等法院被告前案紀錄表在卷可按，其素行堪稱良好。且
    本件係因被告未能理性處理前夫與前夫外遇對象間之感情糾
    紛，一時氣憤而為本案犯行，被告尚非無故逞兇鬥狠之徒，
    暨告訴人因上開犯行所受傷勢輕微、被告犯後與告訴人達成
    民事和解，告訴人並具狀表示放棄追究欲撤回告訴之意，有
    和解書1紙在卷可參，堪認被告已有悔意，其經此偵審程序
    ，應已足收警惕之效，而無再犯之虞，本院認上開宣告之刑
    ，以暫不執行為適當，爰併予宣告緩刑二年，以啟自新。
據上論斷，應依刑事訴訟法第455條之1第1項、第3項、第373 條
、第368條，刑法第74條第1項第1款，判決如主文。
本案經檢察官孫昱琦到庭執行職務。
中    華    民    國    99    年    12    月    31    日
                  刑事第一庭  審判長法  官  夏金郎
                                    法  官  洪士傑
                                    法  官  鄭銘仁
上正本證明與原本無異。
不得上訴。
                                    書記官  郭勝華
中    華    民    國   100    年    1     月    5     日

司法院資訊處製作；財團法人民間司法改革基金會備份。
